# 股改后同一控制下企业合并形成的资本公积是否还原

提问人：chenyiwei 时间：2016-03-11 18:29:15
子公司的留存收益 420 还是建议要恢复的，因为这部分净资产没有参与整体变更折股，在合并报表中继续体现为留存收益较合理。

回答人：chenyiwei
子公司的留存收益 420 还是建议要恢复的，因为这部分净资产没有参与整体变更折股，在合并报表中继续体现为留存收益较合理。

提问人：mymc2012 时间：2018-04-20 14:19:19
请问陈版，如果还原如何会计处理，从股本直接还原为子公司的历史留存收益吗？这样合并报表的股本数就与母公司股本数产生差异了，是否不妥？

回答人：chenyiwei
合并报表和母公司报表的股本金额应该是一样的，最终结果是合并报表层面的资本公积出现负数。